【裁判字號】    88,訴,1420
【裁判日期】    890202
【裁判案由】    公共危險等
【裁判全文】
臺灣高雄地方法院刑事判決                        八十八年度訴字第一四二號
    公  訴  人  臺灣高雄地方法院檢察署檢察官
    被      告  丙○○
                原名洪文治）.
    指定辯護人  本院公設辯護人戊○○
右列被告因公共危險案件，經檢察官提起公訴（八十八年度偵字第一四二五三號），
本院判決如左：
    主  文
丙○○連續攜帶兇器竊盜，累犯，處有期徒刑拾月，梅花板手貳支沒收；又以加害生
命、身體之事恐嚇公眾，致生危害於公安，累犯，處有期徒刑拾月；應執行有期徒刑
壹年陸月，梅花板手貳支沒收。
    事  實
一、丙○○曾於民國八十三年間因違反麻醉藥品管理條例案件，經臺灣高雄地方法院
    以八十三年度易字第五二二九號判處有期徒刑四月，而於八十四年七月二日執行
    完畢；復於八十四年間，因搶奪案件，經同院以八十四年訴字第一０七號判處有
    期徒刑九月，並經臺灣高等法院高雄分院以八十四年度上訴字第五七六號駁回上
    訴確定，甫於八十五年四月十五日執行完畢。猶不知悔改，竟基於意圖為自己不
    法所有之概括犯意，連續先於八十八年五月十五日二十時許，在屏東縣東港鎮○
    ○街一八０號前，見己○○所有之車牌號碼ＷＬ－四一六二號自用小客車鑰匙未
    取走，竟未得己○○之同意，自行將該車駛離而竊取之，得手後，復承上開竊盜
    之概括犯意，另於八十八年五月十六日凌晨零時許及同日二十四時許，分別在高
    雄市○鎮區○○路六十六號前及高雄縣大寮鄉○○路邊，以自備其所有長約二十
    公分足以致人死傷之兇器梅花板手二支，連續竊得乙○○所有之車牌號碼ＹＣ－
    九五六三號及張簡謝秀所有之車牌號碼Ｓ７－一二０二號自用小客車車牌各二
    面，得手後，並將上開竊得之車牌各一面懸掛於前開竊得之自用小客車上，以避
    免遭警查獲，而將所竊得車號為ＹＣ－九五六三號車輛之原車牌丟棄於屏東縣東
    港鎮某墓園內。又因與其女友張正婕吵架及遭警方查獲其有施用毒品之犯行，而
    將之移送觀察勒戒，一時氣憤，竟另基於恐嚇公眾安全之犯意，於八十八年五月
    十七日凌晨三時許，以空酒瓶裝入汽油並塞入布條後，自製汽油彈一枚，並駕駛
    前開竊得之汽車前往高雄市鼓山區○○○路一一三九號高雄市政府警察局鼓山分
    局內惟派出所（以下簡稱內惟派出所）前，下車後將其所自製之汽油彈加以點燃
    ，並丟入內惟派出所前供停放車輛之廣場，汽油彈於該派出所停車之廣場上落地
    後旋即因投擲撞擊造成油氣揮發性燃燒著火，以此加害生命、身體之事，恐嚇公
    眾，且致生危害於公安，惟經內惟派出所內警員持滅火器予以滅火後，並未釀成
    災害。嗣經警追緝後，於同日十七時許，在高雄市鼓山區○○○路二二五巷內尋
    獲上開丙○○所竊得之汽車，始查知上情。
二、案經高雄市政府警察局鼓山分局移送臺灣高雄地方法院檢察署檢察官偵查起訴。
    理  由
一、訊據被告丙○○對於右開竊取汽車、車牌之事實坦承不諱；經核與被害人乙○○
    、丁○○○（被害人張簡謝秀之子）等人所指述之失竊時間、地點均相符合；
    至被告自白竊取己○○前揭車輛之地點，雖與被害人己○○所陳述之地點略有差
    異，惟被告所自承竊盜之地點與被害人己○○陳述被竊之地點相距不遠，僅約三
    、四分鐘之步行路程，此已經被告供明在卷（見本院八十九年一月十九日審判筆
    錄），被害人對所有之汽車停放、遭竊之地點記憶及陳述容有些微之誤差，亦屬
    常情。則此部分不符之瑕疵尚不影響被告之自白。而被告右開以其私製汽油彈並
    向內惟派出所丟擲之過程，亦核與證人即內惟派出所警員甲○○於偵查中（八十
    八年七月二日訊問筆錄）證述之情節相一致。此外，復有車輛竊盜、車牌失竊資
    料個別查詢報表三紙、車籍作業系統－查詢車牌認可資料一紙及前開竊盜之被害
    人領回失竊物品所出具之贓物領據三紙在卷可憑；被告犯罪事證明確，犯行實堪
    認定，依法應予論科。
二、核被告丙○○所為，就竊取自用小客車部分，係犯刑法第三百二十條第一項之竊
    盜罪，而竊取車牌之部分係犯刑法第三百二十一條第一項第三款之加重竊盜罪；
    另以自製汽油彈丟擲內惟派出所廣場之部分係犯刑法第一百五十一條之恐嚇公眾
    罪。公訴人雖認被告竊取車牌部分之犯行亦係犯刑法第三百二十條第一項之竊盜
    罪；而對內惟派出所所丟擲汽油彈部分係犯同法第一百七十三條第三項、第一項
    之放火未遂罪，惟公訴人漏未斟酌被告有攜帶足以致人死傷客觀上對人身體具危
    險性之兇器竊盜之情節；且又按刑法第一百七十三條第一項放火罪之成立，係以
    行為人具有故意燒燬特定物之主觀犯意為要件，若行為人並未有燒燬特定建築物
    之故意，即難以該法條相繩之；經查，被告自承係因與其女友張正婕吵架又遭警
    方查獲其有施用毒品之犯行，而將之移送觀察勒戒，一時氣憤，認係警察故意找
    麻煩，才會作汽油彈丟派出所洩憤，當時係將車停放在派出所旁，下車走到派出
    所門口將汽油彈丟入派出所值班台前之停車場內；而復參酌證人即內惟派出所之
    警員甲○○到院證稱：由外面圍牆到辦公室之距離僅可停放一輛車，兩輛車停不
    下等語（見本院八十八年十二月二十三日審判筆錄），可見內惟派出所停車場長
    度約僅六、七公尺，被告果若有放火燒燬該派出所之故意，應可輕易將汽油彈丟
    入內惟派出所之內，然被告所丟擲之汽油彈卻於派出所建築物之門口前即落地，
    是由被告自白犯罪之動機及丟擲汽油彈之客觀情狀，顯見被告應無放火燒燬建築
    物之犯意，而僅有恐嚇公眾之故意；是以公訴人認被告係犯刑法第三百二十條第
    一項之竊盜罪及同法第一百七十三條第三項、第一項之放火未遂罪，容有未洽，
    惟基本之犯罪事實既屬同一，本院自仍得予以審判，並變更起訴法條。被告前後
    多次竊盜行為，時間緊接，所犯構成要件相同，僅有否加重條件存在之差異，應
    可認係出於概括之犯意為之，為連續犯，爰依刑法第五十六條之規定以加重竊盜
    一罪論，並加重其刑。被告所犯連續加重竊盜罪及恐嚇公眾二罪間，犯意各別，
    罪名互異，應予分論併罰。被告曾於八十三年間違反麻醉藥品管理條例，經臺灣
    高雄地方法院以八十三年度易字第五二二九號判處有期徒刑四月，而於八十四年
    七月二日執行完畢；復於八十四年間，因搶奪案件，經同院以八十四年訴字第一
    ０七號判處有期徒刑九月，並經臺灣高等法院高雄分院以八十四年度上訴字第五
    七六號駁回上訴確定，甫於八十五年四月十五日執行完畢，有本院被告全國前案
    紀錄表一份在卷可憑，其於五年內再犯本案二件有期徒刑以上之罪，均為累犯，
    爰分別依刑法第四十七條之規定加重其刑。審酌被告為圖己之方便，竟竊取他人
    之車輛及車牌以供己代步，復為渲洩對執法機關之怨憤，竟罔顧可能造成之危害
    公共安全，率以私製汽油彈丟擲派出所，恐嚇公眾，造成社會之不安，惡性難謂
    為輕，量刑本不宜從輕，惟念及其事後坦承犯行，態度非惡等一切情狀，分別量
    處如主文所示之刑，以為懲儆，併定應執行之刑。被告所用以竊盜前揭車牌之梅
    花板手二支，既為被告所有，已經被告自承在卷，雖未扣案，然不能證明業已滅
    失，爰仍依刑法第三十八條第一項第二款之規定宣告沒收。
據上論斷，應依刑事訴訟法第二百九十九條第一項前段、第三百條，刑法第五十六條
、第三百二十一條第一項第三款、第一百五十一條、第四十七條、第五十一條第五款
、第三十八條第一項第二款，判決如主文。
本案經檢察官黃元冠到庭執行職務。
中    華    民    國    八十九    年      二      月      二          日
                                  臺灣高雄地方法院刑事第六庭
                                      審判長法  官  莊崑山
                                            法  官  裕斗
                                            法  官  李怡諄
右正本證明與原本無異。
如不服本判決，應於判決送達後十日內，向本院提出上訴狀。
                                      書   記   官  羅榮全
中    華    民    國      八十九      年      二      月      三      日
附錄本件論罪條文：刑法第三百二十一條第一項第三款、第一百五十一條
犯竊盜罪而有左列情形之一者，處六月以上五年以下有期徒刑：
一、於夜間侵入住宅或有人居住之建築物、船艦或隱匿其內而犯之者。
二、毀越門扇、牆垣或其他安全設備而犯之者。
三、攜帶兇器而犯之者。
四、結夥三人以上而犯之者。
五、乘火災、水災或其他災害之際而犯之者。
六、在車站或埠頭而犯之者。
以加害生命、身體、財產之事恐嚇公眾，致生危害於公安者，處二年以下有期徒刑。


司法院資訊處製作；財團法人民間司法改革基金會備份。
